臺灣南投地方法院民事裁定
110年度亡字第6號
聲  請  人  蔡彩蘭  

代  理  人  唐樺岳律師
失  蹤  人  簡志達    最後住所：南投縣南投市康壽里藍田街


上列當事人間請求死亡宣告事件，本院裁定如下：
    主  文
一、准對失蹤人簡志達（男，民國六十二年十一月二日生，身分
    證統一編號：Z一二０八四五八五五號，最後住所地址：南投
    縣○○市○○里○○街○號）為宣告死亡之公示催告。
二、失蹤人簡志達應於本公示催告最後揭示於法院公告處、資訊
    網路及其他適當處所之日起柒個月內，向本院陳報現尚生存
    ，如不陳報，本院將宣告其為死亡。
三、無論何人，凡知失蹤人簡志達之生死者，均應於前項期間內
    ，將其所知之事實，陳報本院。
    理  由
一、聲請意旨略以：失蹤人簡志達為聲請人之子，原住南投縣○○
    市○○里○○街00號，失蹤人自民國94年2月20日出境後即未再
    入境，聲請人及其他至親（即失蹤人之兄長簡明宏、簡志龍
    ）迄今均無法與失蹤人取得聯繫，也不知悉失蹤人之行蹤，
    且戶政事務所於91年7月29日已將失蹤人為戶籍遷出登記。
    聲請人曾向警局報案失蹤人為失蹤人口，然警員陳稱失蹤人
    有出境紀錄，其為出國而非屬失蹤人口，故拒絕受理聲請人
    之案件，嗣後聲請人更曾致電外交部、內政部移民署等相關
    單位，請求協尋失蹤人之行蹤，皆被機關人員認為非屬其業
    務範疇而慘遭拒絕。惟失蹤人自94年2月20日出境後未再入
    境，迄今無人知悉失蹤人之行蹤，失蹤人陷於生死不明之狀
    態已逾16年，失蹤人之父簡廣昭又於109年7月30日死亡，兩
    造皆為簡廣昭之繼承人，為辦理簡廣昭之遺產分割事宜，聲
    請人與失蹤人應具有法律上之利害關係，為免因失蹤人使分
    割遺產等法律關係長期陷於不確定之狀態，爰依民法第8條
    、家事事件法第154條、第156條之規定，聲請宣告失蹤人死
    亡等語。
二、失蹤人失蹤滿7年後，法院得因利害關係人或檢察官之聲請
    ，為死亡之宣告。民法第8條第1 項定有明文。而所謂「失
    蹤」，係指失蹤人離去其最後住所或居所，陷於生死不明之
    狀態而言。又對失蹤人為公示催告，應記載下列各款事項：
    一、失蹤人應於期間內陳報其生存，如不陳報，即應受死亡
    之宣告。二、凡知失蹤人之生死者，應於期間內將其所知陳
    報法院。公示催告之公告應揭示於法院公告處、資訊網路及
    其他適當處所；法院認為必要時，並得命登載於公報或新聞
    紙，或用其他方法公告之；前開陳報期間，自前項揭示之日
    起，應有6個月以上。家事事件法第156條第2項、第3項本文
    分別定有明文。
三、經查，聲請人主張失蹤人於94年2月20日出境後失蹤，杳無
    音訊迄今已逾16年，並提出戶籍謄本、親屬系統表等件為證
    ，且有證人即失蹤人之兄簡志龍到庭證述明確，復經本院職
    權調取失蹤人之入出監紀錄、入出境資訊、財產所得資料、
    勞健保投保紀錄，顯示失蹤人於94年2月20日出境後即未再
    入境，無法查知失蹤人之動向，此有入出境查詢結果瀏覽表
    、臺灣高等法院被告全國通緝紀錄表、在監在押全國紀錄表
    、稅務電子閘門財產所得調件明細表、健保資訊連結作業查
    詢紀錄表、勞保局被保險人投保資料查詢表在卷可憑。本院
    復函詢外交部領事事務局失蹤人最近一本之護照效期，該局
    函復表示：失蹤人最近一本護照效期已於104年2月17日屆滿
    等語，此有外交部領事事務局110年8月9日領一字第1105117
    277號函附護照申請書在卷可佐。本院綜合上開事證，認聲
    請人主張失蹤人行方不明已逾7年乙節，堪信為真。按上規
    定，應准予對失蹤人為死亡宣告之公示催告。
四、依家事事件法第155條、第156條，裁定如主文。
中　　華　　民　　國　　110 　年　　9 　　月　　6 　　日
                   家事法庭     法  官  丁婉容　
以上為正本係照原本作成。　　　　　　　　　 
本裁定不得抗告。　　　　　　　　　 
中　　華　　民　　國　　110 　年　　9 　　月　　6 　　日
                                書記官  詹書瑋